src-fst-affixes-derivations-inflections.lexc.md
* LEXICON UDEN_HTR_V_SAQ    vokalstammer som nakkaavaa uden HTR

* LEXICON UDEN_HTR_iV_SAQ    vokalstammer som nakkaavaa uden HTR

* LEXICON UDEN_HTR_schwa_SAQ    schwastammer som anneraa - amigaraa uden HTR

* LEXICON HTR_r_GAQ_i   201000630 konsonantstammer som arsaartorpaa med HTR på I (arsaartuivoq)

* LEXICON HTR_ir_GAQ_i   20161016 assibilerende konsonantstammer som aallarnerpaa med HTR i (aallarniivoq)

* LEXICON HTR_r_GAQ_ller   (ujarpaa - ujagaq - ujarlerpoq)

* LEXICON HTR_ir_GAQ_si   (qilerutaarpaa) IR

* LEXICON HTR_r_GAQ_si   (imaarpaa - imaarsivoq - imaagaq)

* LEXICON HTR_longV_GAQ_i   20101216 særligt leksikon til lange vokaler som -oor (tusaqqoorpaa, tusaqquuivoq)

* LEXICON HTR_longV_GAQ_addi   20101125 særligt leksikon til lange vokaler som -saar (naammattusaarivoq)

* LEXICON HTR_longV_GAQ_si   til lange vokaler som -naar (ikinaarsivoq)

* LEXICON HTR_longi_GAQ_nnip   20101125 særligt leksikon til lange vokaler som -saar (arsaarinnippoq)

flex-tv ;

* LEXICON HTR_k_GAQ_i  til de faa stammer med fusionerende passivt nomen som atornerlugaq, atornerluppaa, atornerluivoq

* LEXICON N_Loan_ACR_V  = bøjelige acronymer med appellativ-betydning som *en BMW*, der skal have bindestreg, men ikke i før videredannelse 

* LEXICON N_Loan_ACR_C  = bøjelige acronymer med appellativ-betydning som *en SMS*, der skal have bindestreg før videredannelse 

* LEXICON N_Loan  nominal loanwords ending in consonants

* LEXICON N_Loan_bindestreg  låneord, der skal have bindestreg som Ph.d.

Ord som PFAS

* LEXICON N_Loan_Num  som bør have bindestreg *omega% 3*

* LEXICON N_Loan_GEM_s  test på ordet 'gas'

* LEXICON N_Loan_GEM  nominal loanwords with geminating consonant

* LEXICON N_Loan_t  nominal loanwords ending in -t

* LEXICON N_Loan_um  nominal loanwords ending in -um

* LEXICON N_Loan_morf  nominal loanwords ending in vowels

* LEXICON N_Loan_e  nominal loanwords ending in e

* LEXICON N_Loan_o  nominal loanwords ending in o

* LEXICON N_Loan_é  café

* LEXICON N_Loan_V  nominal loanwords ending in a, u, y, æ, ø, å

* LEXICON N_Loan_i  nominal loanwords ending in i

* LEXICON N_Loan_logi  nominal loanwords ending in logi pl20201104 for at tvinge et ekstra i ind i teknologi+Imik modsat teknolog+Imik (via N_Loan_i)

* LEXICON N_Loan_ie  nominal loanwords ending in -ie

* LEXICON N_Loan_Adj  adjective loanwords

* LEXICON N_Loan_Adj_e  adjective loanwords

* LEXICON N_Loan_Unit_e  loanwords ending in -e, semantic: unit

* LEXICON N_Loan_Unit  loanwords ending in consonants, semantic: unit

* LEXICON V_Loan  verbal intransitive loanwords

* LEXICON V_Loan_tr  verbal transitive loanwords

Nye gennemgangsleksika specifikt for +UTE+Der/vv tilføjet 20180118 (PL)

Nye gennemgangsleksika specifikt for +UTE+Der/vv tilføjet 20180928 (PL)

Nye gennemgangsleksika specifikt for +UTE+Der/vv tilføjet 20180928 (PL)

Nye gennemgangsleksika for TAR med følgende morfemer

Gennemgangsleksikon for TAR m. fl.

Kopi af IV-mod_C bortset fra default 

Gennemgangsleksikon for TAR m. fl.

Gennemgangsleksikon for TAR m. fl. efter /i/ f.eks. GUMALLIR GUNNAIR LIR LLAQQIP PASIP QQAMMIR QQIP RIIR UMMIR VIP

Gennemgangsleksikon for TAR m. fl. efter /i/ f.eks. GUMALLIR GUNNAIR LIR LLAQQIP PASIP QQAMMIR QQIP RIIR UMMIR VIP

Gennemgangsleksikon for TAR m. fl.

Gennemgangsleksikon for TAR m. fl.

Gennemgangsleksikon for TAR m. fl. !tilføjet 20170501 !ikke til QE+Der/vv som kun kan få +NIR

Gennemgangsleksikon for TAR m. fl. !tilføjet 20170501 !ikke til QE+Der/vv som kun kan få +NIR

Gennemgangsleksikon for TAR m. fl. !tilføjet 20170501 !til QE+Der/vv som kun kan få +NIR

Gennemgangsleksikon for TAR m. fl. efter LAAR

Gennemgangsleksikon for TAR m. fl. efter NAR+Der/vv

Gennemgangsleksikon for TAR m. fl. !tilføjet 20170501

Gennemgangsleksikon for TAR m. fl.

Gennemgangsleksikon for TAR m. fl.

Gennemgangsleksikon RUJUUR+Der/vv

Gennemgangsleksikon RUJUUR+Der/vv

Gennemgangsleksikon for TAR m. fl. !tilføjet 20170501

efter GUMALLIR GUNNAIR LIR QQAMMIR RIIR UMMIR etc. !Ny default + post_-lexica PL 20180416

TIR og TITIR

Udkommenterede lexica - Flyttet til derivations-inflections.bak20200319 på Pers Mac

| --- 
| --- 

* LEXICON Z1+qaZ  !### udkommentererede gemineringsleksika, erstattet af GEMS (stop, klusil) og GEMC (kontinuant)

* LEXICON ZsaqZ  

* LEXICON Z1+koZ  

* LEXICON Z1+laZ  

* LEXICON Z1+loZ  

* LEXICON Z1+naZ  

* LEXICON Z1+ngeZ  iviangeq, ivianngit

* LEXICON Z1+ssZmorf  derivationsmorfemer til nominer

* LEXICON Z1+niuZmorf  derivationsmorfemer til niu

* LEXICON Z1+maZmorf  derivationsmorfemer til nominer som isuma

* LEXICON Z1+meZmorf  derivationsmorfemer til nominer

* LEXICON Z1+koZmorf  derivationsmorfemer til nominer

* LEXICON ZsaqZmorf  derivationsmorfemer til nominer

* LEXICON Z1+qaZmorf  derivationsmorfemer til nominer

* LEXICON Z1+laZmorf  derivationsmorfemer til nominer

* LEXICON Z1+loZmorf  derivationsmorfemer til nominer som nuloq

* LEXICON Z1+naZmorf  derivationsmorfemer til nominer med gemination af n

* LEXICON Z1+ngeZmorf  typen iviangeq+Der/nn:ivian

* LEXICON Z1+ssZ  

* LEXICON Z1+niuZ  

* LEXICON Z1+maZ  

* LEXICON Z1+meZ  

* * *

<small>This (part of) documentation was generated from [src/fst/affixes/derivations-inflections.lexc](https://github.com/giellalt/lang-kal/blob/main/src/fst/affixes/derivations-inflections.lexc)</small>

---
